臺灣板橋地方法院刑事判決　　　　　　　　　　　　九十一年度訴字第一四一六號
　　公　訴　人　臺灣板橋地方法院檢察署檢察官
　　被　　　告　乙○○　男　四.
　　指定辯護人　甲○公設辯護人吳天明
右列被告因違反毒品危害防制條例案件，經檢察官提起公訴（九十一年度毒偵字第八
○七號），甲○判決如左：
    主  文
乙○○連續施用第一級毒品，處有期徒刑捌月，扣案之海洛因注射針筒伍支、塑膠吸
管藥鏟貳支均沒收；又連續施用第二級毒品，處有期徒刑肆月。應執行有期徒刑拾月
，扣案之海洛因注射針筒伍支、塑膠吸管藥鏟貳支均沒收。
    事  實
一、乙○○前曾於民國八十八年間因施用毒品案件，經依甲○八十八年度毒聲字第一
    七五○號裁定送觀察、勒戒後，認有繼續施用毒品之傾向，復經甲○以八十八年
    度毒聲字第二一二六號裁定送強制戒治，其後於九十年一月二十七日（起訴書誤
    繕為九十年一月二十八日）戒治期滿，由臺灣板橋地方法院檢察署檢察官於九十
    年二月二十日以九十年度戒毒偵字第一四六號不起訴處分確定。詎其猶不知悔改
    ，又於五年內復基於概括犯意，自九十年十二月某日起至九十一年一月三十一日
    晚上八時三十分為警查獲採尿前二十四小時內某時及九十六小時內某時止，連續
    在其臺北縣新莊市○○街一○一巷四弄六號七樓住處，分別施用第一級毒品海洛
    因及第二級毒品安非他命各多次，嗣於九十一年一月三十一日下午四時許，在其
    上址住處為警查獲，扣得其所有供施用海洛因使用之注射針筒五支、塑膠吸管藥
    鏟二支（此起訴書漏未敘及）等物，其經警採尿送驗結果，並呈有甲基安非他命
    及嗎啡陽性反應。
二、案經臺北市政府警察局文山第二分局移送臺灣板橋地方法院檢察署檢察官偵查起
    訴。
    理  由
一、右開犯罪事實，業經被告乙○○自白不諱，且有其所有供施用海洛因之注射針筒
    五支、塑膠吸管藥鏟二支扣案、暨臺北市立療養院、臺灣尖端先進生技醫藥股份
    有限公司出具之尿液檢驗報告各一紙附卷可稽，又被告前曾於八十八年間因施用
    毒品案件，經依甲○八十八年度毒聲字第一七五○號裁定送觀察、勒戒後，認有
    繼續施用毒品之傾向，復經甲○以八十八年度毒聲字第二一二六號裁定送強制戒
    治，其後於九十年一月二十七日戒治期滿，由臺灣板橋地方法院檢察署檢察官於
    九十年二月二十日以九十年度戒毒偵字第一四六號不起訴處分確定，有臺灣高等
    法院檢察署刑案紀錄簡覆表、上開不起訴處分書在卷足憑。其於五年內再犯本件
    毒品危害防制條例第十條第一項、第二項之罪，罪證明確，應予依法論科。
二、被告乙○○於施用毒品經送強制戒治期滿而經不起訴處分確定後，五年內再犯施
    用海洛因、安非他命等毒品，核其此部分所為，係犯毒品危害防制條例第十條第
    一項之施用第一級毒品罪、同條第二項之施用第二級毒品罪。被告上開施用毒品
    前之持有毒品行為，應均為施用之高度行為所吸收，不另論罪。其上開所犯之施
    用第一級毒品、第二級毒品各罪之多次行為，時間密接，犯罪構成要件相同，顯
    均係基於概括犯意為之，應依連續犯規定論處，並加重其刑。公訴意旨雖僅起訴
    被告所犯於九十一年一月三十一日晚上八時三十分為警查獲採尿前二十四小時內
    某時及九十六小時內某時，各施用第一級毒品、第二級毒品一次之犯罪行為，就
    上開其餘多次之施用毒品行為，則未敘及，惟此未敘及部分與上開起訴部分有連
    續犯之裁判上一罪關係，為起訴效力所及，甲○自得併予審究。又被告所犯上開
    施用第一級毒品、第二級毒品二罪間，犯意各別，行為互殊，所犯罪名不同，應
    予分論併罰。被告雖於甲○審理供稱：伊係將海洛因與安非他命混合施用云云，
    然查被告亦自承扣案之注射針筒係伊施用海洛因所用，按安非他命顯無法以注射
    針筒與海洛因混合施用，足見被告顯有單獨分別施用海洛因之情，又被告曾供稱
    ：伊如在家裡就把海洛因及安非他命混合用玻璃球施用云云，然查警察在被告上
    址住處查獲被告時，僅扣得施用海洛因之注射針筒，並未扣到被告上開所稱之玻
    璃球施用工具，是其上開所述混合一起施用海洛因、安非他命二種毒品，尚難確
    信。另查被告雖前於馬偕紀念醫院有因施用安非他命產生幻聽、妄想之精神病症
    診療病歷，目前並持有精神中度障礙之身心殘障手冊，此有其上開病歷資料及殘
    障手冊等影本在卷可參，惟訊據被告均可明確供述其施用毒品犯行情節，並自承
    均能瞭解本案警訊、偵審中訊問內容，並清楚知悉其自己施用毒品之行為（見甲
    ○九十一年八月二十日訊問筆錄、九十一年九月二十六日審判筆錄），堪認被告
    於犯本件施用毒品行為之際，精神狀態正常，並未受其上開精神病症影響，附此
    敘明。爰審酌被告素行、對社會之危害及其犯罪後之態度等一切情狀，就上開二
    罪，分別量處如主文所示之刑，並定期應執行之刑。扣案之海洛因注射針筒五支
    、塑膠吸管藥鏟二支，均係被告供施用第一級毒品海洛因犯罪所用之物，業據被
    告供明在卷，惟尚非製造專供施用毒品使用，故非屬毒品危害防制條例第十八條
    第一項前段規定之「專供施用毒品之器具」，應另依刑法第三十八條第一項第二
    款規定，併予宣告沒收。
據上論斷，應依刑事訴訟法第二百九十九條第一項前段，毒品危害防制條例第十條第
一項、第二項、第二十三條第二項前段，刑法第十一條前段、第五十六條、第五十一
條第五款、第三十八條第一項第二款，判決如主文。
本案經檢察官張瑞娟到庭執行職務
中      華      民      國    九十一    年      九      月     三十     日
                                    臺灣板橋地方法院刑事第六庭
                                        法  官  彭  全  曄
右正本證明與原本無異
如不服本判決應於送達後十日內向甲○提出上訴狀
                                        書記官  梁  宜  庭
中      華      民      國    九十一    年      十      月     七       日
附錄本案論罪科刑法條全文：
毒品危害防制條例第十條：
施用第一級毒品者，處六月以上五年以下有期徒刑。
施用第二級毒品者，處三年以下有期徒刑。
